【裁判字號】    99,交簡上,4
【裁判日期】    990617
【裁判案由】    過失傷害
【裁判全文】
臺灣臺東地方法院刑事判決             99年度交簡上字第4號
上  訴  人
即  被  告  丙○○
上列上訴人即被告因過失傷害案件，不服本院中華民國99年1月
27日99年度東交簡字第 35號第一審刑事簡易判決（聲請簡易判
決處刑案號：臺灣臺東地方法院檢察署98年度偵字第1756號），
提起上訴，本院管轄第二審之合議庭判決如下：
    主  文
上訴駁回。
丙○○緩刑貳年。
    犯罪事實
一、丙○○於民國98年7月27日21時許，駕駛車牌號碼 990－DYK
    號重型機車，沿臺九線公路南向由臺東縣池上鄉往同縣關山
    鎮方向行駛，行經臺九線公路 336公里處時，原應注意車前
    狀況，並隨時採取必要之安全措施，而依當時天候陰、夜間
    有照明、柏油道路乾燥、無缺陷、無障礙物，視距良好，並
    無不能注意之情，竟疏未注意及此，猶貿然前駛，適行人乙
    ○○未靠路邊行走，而行走於慢車道上，丙○○見狀，因閃
    煞不及，其機車右前車頭因而撞擊乙○○，致乙○○受有硬
    膜上出血、顱骨骨折及腦出血等傷害。嗣經丙○○報警，迨
    臺東縣警察局關山分局警員前往現場處理時，丙○○在場並
    主動向到場之警員表明其係肇事車輛之駕駛人，並自首接受
    裁判。
二、案經臺東縣警察局關山分局報告臺灣臺東地方法院檢察署檢
    察官偵查後聲請以簡易判決處刑。
    理  由
壹、程序部分：
    被告丙○○經合法傳喚，無正當理由不到庭，本院合議庭爰
    不待其陳述逕行審理、辯論，且檢察官對於以下本院作為得
    心證依據之各項證據資料，均不爭執證據能力，並於審理程
    序同意作為證據，本院審酌上開各項證據作成時之狀況，認
    為並無不適當之情事，依刑事訴訟法第159條之5之規定，均
    認有證據能力，合先說明。
貳、實體部分：
一、訊據被告丙○○對於上開犯行，於警詢及偵訊均坦承不諱（
    見警卷第5至9頁、偵卷第7至10頁），核與證人即告訴人乙
    ○○於警詢中指訴之內容相符（見核交卷第5至6頁），並有
    道路交通事故現場圖及道路交通事故調查報告表（一）（二
    ）、現場照片14幀、財團法人佛教慈濟綜合醫院關山分院、
    馬偕紀念醫院臺東分院及財團法人臺灣基督教門諾會醫院診
    斷證明書等在卷可稽（警卷第10至12頁、第17至26頁），是
    被告丙○○上開任意性自白核與事實相符。再按，汽車行駛
    時，駕駛人應注意車前狀況，並隨時採取必要之安全措施，
    道路交通安全規則第94條第 3項定有明文，被告騎乘該重型
    機車上路，依法應負有前開注意義務，而當時既無不能注意
    之情事，被告竟疏未注意車前狀況，復未能及時採取必要之
    安全措施，致生本件車禍，足見被告有上述之過失甚明。另
    告訴人因本件車禍，方受有如前所述之傷害，則告訴人所受
    之傷害與被告之過失行為間，具有相當之因果關係。綜上所
    述，本件事證明確，被告犯行洵堪認定，應依法論科。
二、核被告丙○○所為，係犯刑法第284條第1項前段之過失傷害
    罪。又被告在有偵查犯罪職權之機關或公務員發覺其犯罪前
    ，主動向到場之臺東縣警察局關山分局道路事故處理小組警
    員表明其係肇事車輛之駕駛人，並接受裁判等情，有臺東縣
    警察局道路交通事故肇事人自首情形紀錄表 1份在卷足憑，
    核與自首規定相符，應依刑法第62條前段規定，減輕其刑。
    原審以被告丙○○犯行明確，適用刑事訴訟法第449條第1項
    前段、第3項、第454條第2項、刑法第284條第 1項、第41條
    第1項前段、第62條前段、刑法施行法第1條之1第 1項、第2
    項前段等規定，量處有期徒刑 2月，如易科罰金，以新臺幣
    （下同）1,000元折算1日，核其認定事實及適用法律及量刑
    各方面均無不當，應予維持。
三、被告上訴意旨略以：被告家境清寒，尚須打工就學，且學雜
    費均辦理貸款，故懇請從輕量刑云云，固非無據；然查，就
    原審所判處之上開刑度而言，被告並未具體舉證有何不當之
    處，本院審酌後認原審量刑並無失當之處，至於和解部分，
    被告丙○○已於99年 4月14日與告訴人在本院達成調解，此
    有本院調解筆錄 1份存卷可查（見本院卷第53頁），惟此乃
    原審判決後始生之事證，原審未予審酌此部分事實而為量刑
    ，尚無任何違誤，上訴意旨指摘原審判決量刑不當，核為無
    理由，其上訴自應予以駁回。本院審酌被告丙○○坦認犯行
    ，並與告訴人達成調解乙節，有上開調解筆錄在卷可參（見
    本院卷第53頁），參以被告丙○○前未曾因故意犯罪受有期
    徒刑以上刑之宣告，有臺灣高等法院被告前案紀錄表 1紙在
    卷足徵，此認其因一時失慮致罹刑典已有所悔誤，經此偵審
    教訓應能知所警惕而無再犯之虞，本院綜核其個人與家庭環
    境各情，認被告丙○○所受之刑之宣告以暫不執行為適當，
    爰併諭知緩刑 2年，以啟自新。（被告丙○○行為後，刑法
    第74條雖於98年6月10日修正公布，並於98年9月 1日施行，
    然依最高法院95年度第 8次刑事庭會議決議意旨，無庸為新
    舊法之比較，直接適用新法之規定，併此敘明。）
四、被告經合法傳喚，無正當理由不到庭，爰不待其陳述，逕行
    判決。
據上論斷，應依刑事訴訟法第455條之1第1項、第 3項、第368條
、第371條，刑法第74條第1項第1款，判決如主文。
本案經檢察官甲○到庭執行職務。
中    華    民    國     99    年    6    月    17    日
                  刑事第二庭審判長法  官  李水源
                                  法  官  林拔群
                                  法  官  蔡慧雯
以上正本證明與原本無異。
本件判決不得上訴。
                                  書記官  洪幸如
中    華    民    國    99    年    6     月    17    日

司法院資訊處製作；財團法人民間司法改革基金會備份。
